Đỗ Trung Hiếu

Web Developer

Phone:

0339445894

Email:

dotrunghieu.bk57@gmail.com

THÔNG TIN CƠ BẢN:

Tôi là Đỗ Trung Hiếu, hiện đang là Web Developer với hơn 4 năm kinh nghiệm về PHP (Laravel).

Với sự thay đổi nhanh chóng của công nghệ nên tôi luôn tìm thấy những điều mới lạ, thú vị trong công việc, điều đó khiến tôi muốn trở thành một lập trình viên.

Có khả năng làm việc và hỗ trợ các thành viên trong nhóm.

KŸ NĂNG (Technical Skills):

Ngôn ngữ lập trình	Frameworks & Platform	Database	Version Control
- Javascript	- Laravel	- MySQL	- Git
- HTML, CSS	- jQuery	- PostgresSQL	- SVN
- PHP	- Restful	- MongoDB	
	API/Json	- NoSQL	

HỌC VẤN:

Đại học Bách Khoa Hà Nội

09/2012 - 06/2018

Chuyên ngành: Cử nhân Công nghệ thông tin

Tốt nghiệp: Khá

KINH NGHIỆM LÀM VIỆC:

1. VINICORP – Viet Nhat General JSC

Thời gian: 09/2018 đến 05/2020 Vị trí: Web Developer

Các dự án đã thực hiện: Các dự án thực hiện dành cho khách hàng Nhật Bản

1. Dịch vụ an sinh xã hội, cảnh báo hiểm họa, thiên tai.

- **Thời gian**: 12/2018 – 04/2020

- Số lượng thành viên: 3

- Công việc trong dự án:

- CRUD các chức năng liên quan
- Thiết kế API cho chức năng liên quan
- Thực hiện phân quyền Gate và Policy
- Lưu trữ file thông qua ASW S3
- · Làm việc với API google map, google chart
- Công nghệ sử dụng:
 - Front-end: HTML, CSS, JavaScript, Blade Template
 - Back-end: PHP (Laravel)
- 2. Hệ thống quản lý dự án.
 - **Thời gian**: 02/2020 04/2020

- Số lượng thành viên: 2
- Công việc trong dự án:
 - CRUD các chức năng liên quan
 - Thiết kế API
 - Thực hiện phân quyền Gate và Policy
- Công nghệ sử dụng:
 - Front-end: HTML, CSS, Javascript, Blade Template
 - Back-end: PHP (Laravel)

2. Interspace Việt Nam

Thời gian: 06/2020 đến 08/2021 Vị trí: Web Developer

Các dự án đã thực hiện:

1. ScaleF – cho phép doanh nghiệp xây dựng và tự vận hành chương trình giới thiệu (MGM) của riêng mình thông qua hệ thống tạo link và đo lường tự động

- **Thời gian**: 06/2020 – 10/2020

- Số lượng thành viên: 6

- Công việc trong dự án:
 - Xây dựng và phát triền các module hệ thống
 - Phát triển API tích hợp cho khách hàng.
- Công nghệ sử dụng:
 - Front-end: Angular.
 - Back-end: PHP (Laravel)
- 2. KOC giải pháp Booking giúp doanh nghiệp tối ưu hóa kết quả chiến

- **Thời gian**: 10/2020 – đến nay

- Số lượng thành viên: 6

- Công việc trong dự án:

· Phân tích và thiết kế hệ thống

Phát triển module trong hệ thống

Crawl data (Puppeteer nodejs)

Sử dụng search engine (Elasticsearch)

Lưu trữ file thông qua AWS s3

Làm việc với Google Analytics 4

- Công nghệ sử dụng:

Front-end: Angular

• Back-end: PHP (Laravel), NodeJs

Search Engine: Elasticsearch

3. Công ty Cổ phần AppotaPay

Thời gian: 08/2021 – 08/2023 Vị trí: Web Developer

Các dự án đã thực hiện:

1. Dịch vụ cổng thanh toán – hỗ trợ tất cả các hình thức thanh toán giúp doanh nghiệp tăng trưởng doanh số và mang đến cho người mua trải nghiệm mua sắm liền mạch. Tích hợp và kết nối đa nền tảng: website, ứng dụng di động,...

- **Thời gian**: 08/2021 – 08/2023

- **Số lượng thành viên**: 10

- · Xây dựng và phát triển các module hệ thống
- Phát triển API tích hợp cho khách hàng.
- Đấu nối với các bên cung cấp dịch vụ thanh toán (ATM, CC, ví điện tử, VA, Mobile Money,...)
- Công nghệ sử dụng:
 - Front-end: Livewire, Blade Template
 - Back-end: PHP (Laravel)
- 2. Dịch vụ chi hộ, thu hộ hỗ trợ doanh nghiệp dễ dàng thu các khoản phí, hóa đơn thông qua hệ thống đại lý rộng khắp trên toàn quốc. Dịch vụ topup, mua thẻ - cung cấp mã thẻ điện thoại, game hoặc nạp tiền trực tiếp tài khoản điện thoại cho khách hàng
 - **Thời gian**: 08/2021 08/2023
 - Số lượng thành viên: 8
 - Công việc trong dự án:
 - Xây dựng và phát triển các module hệ thống
 - Phát triển API tích hợp cho khách hàng.
 - Đấu nối với các bên cung cấp dịch vụ (ngân hàng, dịch vụ mua bán thẻ, nạp thẻ, hóa đơn, ...)
 - Công nghệ sử dụng:
 - Front-end: Livewire, Blade Template
 - Back-end: PHP (Laravel)